【裁判字號】    97,審訴,5787
【裁判日期】    980123
【裁判案由】    毒品危害防制條例
【裁判全文】
臺灣高雄地方法院刑事判決            97年度審訴字第5787號
                                    98年度審訴字第181 號
公  訴  人  臺灣高雄地方法院檢察署檢察官
被      告  甲○○
指定辯護人  本院公設辯護人馬碩遠
上列被告因毒品危害防制條例案件，經檢察官提起公訴（97年度
毒偵字第9060號、第9605號），本院合議庭裁定由受命法官獨任
依協商程序審理，判決如下：
    主  文
甲○○施用第一級毒品，累犯，處有期徒刑捌月；又施用第一級
毒品，累犯，處有期徒刑捌月，扣案之注射針筒壹支（有燒烤痕
跡者）沒收；又共同持有第一級毒品，累犯，處拘役伍拾日，如
易科罰金，以新臺幣壹仟元折算壹日，扣案之第一級毒品海洛因
貳包（驗後淨重零點零捌零公克、零點貳壹肆公克），沒收銷燬
之。所處有期徒刑部分，應執行有期徒刑壹年貳月，扣案之注射
針筒壹支（有燒烤痕跡者）沒收。
    事實及理由
一、犯罪事實：甲○○前因施用毒品案件，經本院以93年度毒聲
    字第1163號裁定送觀察、勒戒後，認無繼續施用毒品傾向，
    於民國93年7 月7 日釋放。又曾因毒品危害防制條例案件，
    經本院以94年度訴字第3410號判決、94年度簡字第6484號判
    決、95年度訴字第513 號判決，分別判處有期徒刑8 月、3
    月、10月確定，嗣並經定應執行刑為有期徒刑1 年7 月，於
    96年7 月3 日執行完畢。詎其仍不知戒絕毒癮，明知海洛因
    經公告列為毒品危害防制條例第2 條第2 項第1 款之第一級
    毒品，不得非法持有、施用，猶基於施用第一級毒品海洛因
    之犯意，於97年10月16日上午8 時許，在高雄縣鳳山市○○
    路與過雄街口附近，施用第一級毒品海洛因1 次；又其與成
    忠憲（由檢察官另行處理）共同基於持有第一級毒品海洛因
    之犯意，由成忠憲出資新臺幣（下同）4000元，而由甲○○
    於97年10月16日夜間，在高雄縣鳳山市○○路「桂林汽車旅
    館前」，以4000元代價，向某真實姓名、年籍不詳，綽號「
    小白」之成年男子，購得第一級毒品海洛因2 包（驗後淨重
    分別為0.080 公克、0.214 公克）而非法持有之，嗣於同日
    夜間9 時50分許，甲○○將購得之上開毒品持至高雄縣鳳山
    市○○路與過雄街口，欲與成忠憲一同施用時（尚未施用）
    ，為警當場查獲，扣得前開2 包第一級毒品海洛因，嗣並採
    其尿液送檢，因而查悉上情。甲○○另基於施用第一級毒品
    海洛因之犯意，於97年11月22日某時，在高雄縣鳳山市○○
    街某處，施用第一級毒品海洛因1 次，嗣於97年11月23日下
    午1 時30分許，其與成忠憲行經高雄縣鳳山市○○街105 巷
    口，因形跡可疑為警盤查，扣得其所有之注射針筒（有燒烤
    痕跡，供施用海洛因）及成忠憲所有之注射針筒（無燒烤痕
    跡）各1 支，並採其尿液送檢，因而查悉上情。
二、認定犯罪事實之證據：
(一)、被告甲○○於本院審理中之自白。
(二)、臺灣檢驗科技股份有限公司97年11月5 日KH2008A0000000號
    、97年12月3 日KH2008B0000000號濫用藥物尿液檢驗報告。
(三)、扣案之第一級毒品海洛因2 包（驗後淨重分別為0.080 公克
    、0.214 公克）、注射針筒1 支。
(四)、高雄市立凱旋醫院97年11月21日高市凱醫驗字第8754號濫用
    藥物成品檢驗鑑定書。
三、本件被告業已認罪，並經辯護人協助下與檢察官於審判外達
    成協商之合意，渠等合意內容為：被告願受科刑範圍如主文
    所載。經核被告所為，係犯毒品危害防制條例第10條第1 項
    之施用第一級毒品罪，及同條例第11條第1 項之持有第一級
    毒品罪。被告就前開持有第一級毒品犯行，與另案被告成忠
    憲間，有犯意聯絡及行為分擔，為共同正犯。而被告有上述
    之前科紀錄乙情，有臺灣高等法院被告前案紀錄表在卷可稽
    ，其受有期徒刑執行完畢，5 年內故意再犯本件最重本刑為
    有期徒刑以上之3 罪，均為累犯，應依刑法第47條第1 項規
    定加重其刑。此外，上開協商合意內容，並無刑事訴訟法第
    455 條之4 第1 項所列不得認罪協商之情形，本件既經檢察
    官聲請改依協商程序而為判決，本院爰不經言詞辯論，於協
    商合意範圍內為協商判決。
四、應適用之法條：刑事訴訟法第455 條之4 第2 項、第455 條
    之8 、第454 條第2 項，毒品危害防制條例第10條第1 項、
    第11條第1 項、第18條第1 項前段，刑法第11條、第28條、
    第47條第1 項、第41條第1 項前段、第38條第1 項第2 款、
    第51條第5 款。
五、本判決除有刑事訴訟法第455 條之4 第1 項第1 款、第2 款
    、第4 款、第6 款、第7 款所定情形之一，或違反同條第2
    項規定者外，不得上訴。
本案經檢察官陳麗琇到庭執行職務。
中    華    民    國    98    年    1     月    23    日
                  刑事第七庭    法  官  陳君杰
以上正本證明與原本無異。
如不服本判決應於收受判決後10日內向本院提出上訴書狀，並應
敘述具體理由。其未敘述上訴理由者，應於上訴期間屆滿後20日
內向本院補提理由書(均須按他造當事人之人數附繕本)「切勿逕
送上級法院」。
中    華    民    國    98    年    1     月    23    日
                                書記官  李承悌
附錄本判決論罪科刑法條全文：
毒品危害防制條例第10條第1 項
施用第一級毒品者，處6 月以上5 年以下有期徒刑。
毒品危害防制條例第11條第1 項
持有第一級毒品者，處3 年以下有期徒刑、拘役或新臺幣5 萬元
以下罰金。


司法院資訊處製作；財團法人民間司法改革基金會備份。
